# 免税企业收入确认账务处理

提问人：jackiechen8623 时间：2016-09-26 21:16:23
被审计单位为农业生产企业，符合增值税免税规定，因此其确认收入的账务处理，个人认为应直接确认应收账款与营业收入，不应先确认增值税再确认免税补助收入。

回答人：chenyiwei
基本赞同你的理解。增值税法规定直接免税的项目，不存在适用税率，直接按开票金额全额确认为营业收入。